臺灣高等法院臺中分院刑事裁定
110年度聲字第1222號
聲  請  人  NGUYEN DUC LOC（中文名阮德祿）




上列聲請人因違反森林法案件，聲請發還扣押物，本院裁定如下
：
    主  文
聲請駁回。
    理  由
一、聲請意旨略稱：聲請人NGUYEN DUC LOC（中文名阮德祿，下
    稱聲請人）所涉犯違反森林法案件已全部審理判決完畢，扣
    押物手機2支（Iphone7、Iphone8）、SIM卡2枚（門號00000
    00000，IMEZ000000000000000、門號0000000000，IMEZ0000
    00000000000）都無證據證明與本件犯行有關，請將上開扣
    押物郵寄至法務部○○○○○○○之聲請人保管帳戶內，裨益聲請
    人領取等語。 
二、按可為證據或得沒收之物，得扣押之；又扣押物若無留存之
    必要者，不待案件終結，應以法院之裁定或檢察官命令發還
    之；扣押物因所有人、持有人或保管人之請求，得命其負保
    管之責，暫行發還。刑事訴訟法第133條第1項、第142條第1
    項、第2項固分別定有明文。惟法院審理案件時，扣押物有
    無繼續扣押必要，雖應由審理法院依案件發展、事實調查，
    予以審酌；然案件如未繫屬法院，或已脫離法院繫屬，則扣
    押物有無留存之必要，是否發還，應由執行檢察官依個案具
    體情形，予以審酌（最高法院97年度台抗字第12號裁判意旨
    參照）。再按裁判一經確定，即脫離繫屬，法院因無訴訟關
    係存在，原則上即不得加以裁判（最高法院95年度台上字第
    3517號判決意旨參照）。准此，案件如未繫屬法院，或已脫
    離法院繫屬，則扣押物有無留存之必要，是否發還，則應由
    檢察官以命令（處分）為之，待檢察官為處分後，如受處分
    人對檢察官關於扣押物發還之處分不服，始得聲請所屬法院
    撤銷之。
三、經查，本件聲請人因違反森林法等案件，業經本院於109年4
    月9日以108年度上訴字第2486號判處罪刑，經最高法院於10
    9年7月29日駁回上訴確定在案，案卷早已移送執行（臺灣臺
    中地方檢察署109年度執字第12407號）等情，有臺灣高等法
    院被告前案紀錄表在卷可稽。是聲請人主張之上開案件既經
    判決確定，且全案卷證已移由檢察官依法執行，則案件即已
    脫離本院之繫屬，該扣押物是否有留存或發還之必要，本院
    已無從辦理，自應由執行檢察官依個案具體情形予以審酌。
    從而，聲請人向本院聲請發還扣押物，即非適法，應予以駁
    回。
據上論斷，應依刑事訴訟法第220條，裁定如主文。
中　　華　　民　　國　　110 　年　　5 　　月　　 14 　日
           刑事第六庭    審判長法　官  唐  光  義
　　　　　　　　　　　　　　   法　官  劉  柏  駿 
　　　　　　　　　　　　       法　官  許  冰  芬                          
以上正本證明與原本無異。     
如不服本裁定，應於收受送達後5日內向本院提出抗告書狀(須附
繕本)。
                               書記官  陳  怡  芳

中　　華　　民　　國　　110 　年　　5 　　月　　 14 　日